【裁判字號】    99,台抗,585
【裁判日期】    990723
【裁判案由】    請求確認債權不存在
【裁判全文】
最高法院民事裁定              九十九年度台抗字第五八五號
再 抗告 人  甲○○
            乙○○
共      同
訴訟代理人  王文聖律師
上列再抗告人因與相對人合作金庫資產管理股份有限公司間請求
確認債權不存在事件，對於中華民國九十九年五月十七日台灣高
等法院台中分院裁定（九十九年度抗字第一九八號），提起再抗
告，本院裁定如下：
    主  文
再抗告駁回。
再抗告訴訟費用由再抗告人負擔。
    理  由
按對於抗告法院之裁定再為抗告，僅得以其適用法規顯有錯誤為
理由，民事訴訟法第四百八十六條第四項規定甚明。所謂適用法
規顯有錯誤，係指原法院就其取捨證據所確定之事實適用法規顯
有錯誤而言，不包括認定事實不當之情形在內。經查本件再抗告
人主張伊之被繼承人洪榮傑前向原債權人保證責任台中市第一信
用合作社（下稱台中一信）借貸新台幣（下同）六百萬元（下稱
系爭債權），嗣該債權因台中一信與合作金庫銀行股份有限公司
（下稱合庫銀行）合併，由合庫銀行概括承受，而將債權讓與相
對人。洪榮傑於民國八十七年十月八日亡故後，相對人執系爭債
權餘額二百七十八萬一千八百二十九元之債權憑證，聲請對伊之
財產實施強制執行，伊因認無義務負擔此項債務，且洪榮傑與原
債權人台中一信之住所或營業所均設於台中市，向台灣台中地方
法院（下稱台中地院）起訴請求確認相對人對伊之上開債權不存
在。台中地院以無管轄權為由，裁定將本件訴訟移送台灣台北地
方法院（下稱台北地院）管轄，再抗告人不服，向原法院提起抗
告。原法院調查證據之結果，認本件係繼承發生後，繼承人（再
抗告人）與債權人（相對人）間之爭議，並非關於繼承事件涉訟
，無民事訴訟法第十八條第一項定審判籍規定之適用，依相對人
於台中地院提出之原借據及授權約定書影本記載，原債務人洪榮
傑與原債權人台中一信並未約定契約履行地，再抗告人復未舉證
證明原債權人與債務人間有契約履行地之約定，亦無同法第十二
條特別審判籍規定之適用，台中地院認其無管轄權，本件訴訟應
由相對人主事務所或主營業所所在地之台北地院管轄，而裁定移
送該法院，並無不合等詞，因而裁定駁回再抗告人之抗告，經核
尚無適用法規顯有錯誤情事。再抗告論旨雖稱原裁定適用法規顯
有錯誤，惟觀其所陳理由無非就原裁定所為原債權人與債務人間
有無契約履行地之約定之事實問題為爭執，核與適用法規是否顯
有錯誤無涉，本件再抗告自難謂為合法。
據上論結，本件再抗告為不合法。依民事訴訟法第四百九十五條
之一第二項、第四百八十一條、第四百四十四條第一項前段、第
九十五條、第七十八條，裁定如主文。
中    華    民    國  九十九  年    七    月  二十三  日
                      最高法院民事第二庭
                          審判長法官  吳  正  一
                                法官  陳  淑  敏
                                法官  阮  富  枝
                                法官  許  澍  林
                                法官  許  正  順
本件正本證明與原本無異
                                      書  記  官
中    華    民    國  九十九  年    八    月    二    日
                                                     ｄ

司法院資訊處製作；財團法人民間司法改革基金會備份。
